【裁判字號】    92,裁,365
【裁判日期】    920307
【裁判案由】    房屋稅
【裁判全文】
最  高  行  政  法  院  裁  定                    九十二年度裁字第三六五號
    上  訴  人  甲○○○
    被 上訴 人  臺北市稅捐稽徵處
    代  表  人  乙○○
右當事人間因房屋稅事件，上訴人對於中華民國九十一年一月九日臺北高等行政法院
九十年度訴字第二八七三號判決，提起上訴，本院裁定如左：
    主  文
上訴駁回。
上訴審訴訟費用由上訴人負擔。
    理  由
按對於高等行政法院判決上訴，非以其違背法令為理由，不得為之，行政訴訟法第二
百四十二條定有明文。是對於高等行政法院判決上訴，若未具體說明原判決違背何項
法令、不適用或如何適用不當之具體情事，即非主張原判決違背法令以為上訴理由，
其上訴不應准許。本件依行為時房屋稅條例第六條、第七條規定：「直轄市及縣（市
）政府得視地方實際情形，在第五條規定稅率範圍內，分別規定房屋稅徵收率」、「
納稅義務人應於房屋建造完成之日起三十日內，向當地主管稽徵機關申報房屋現值及
使用情形；其有增建、改建、變更使用或移轉、承典時亦同。」（房屋稅條例於九十
年六月二十日修正）；又臺北市房屋稅徵收細則第四條第一項第一款、第二款及第二
項亦分別規定：「本市房屋稅稅率規定如左：一、住家用房屋按其現值課徵百分之一
．三八。二、非住家用房屋其為營業用者，按其現值課徵百分之三．．．。」「房屋
之使用執照所載用途別為停車場或防空避難室，未經核准變更使用，而改變為其他用
途者，．．．非住家營業用按其現值百分之五課徵。」。經查臺北市松山區○○○路
○段一一三巷六弄二十一號一樓及復興北路三一三巷六號地下一樓房屋為上訴人所有
，其中復興北路三一三巷六號地下一樓之房屋（使用執照用途別為停車場及防空避難
室）經被上訴人所屬松山分處查獲自八十八年八月一日起，即由上訴人併同民生東路
三段一一三巷六弄二十一號一樓房屋出租予邦聯保險經紀人股份有限公司及聯邦保險
代理人股份有限公司供營業使用，被上訴人所屬松山分處乃以八十八年十二月二十四
日北市稽松山乙字第八八○四○五二五○七號書函通知上訴人略謂：「臺端所有本市
○○○路三一三巷六號地下樓之房屋，．．．未經核准變更而改變使用，自八十八年
十月起依『臺北市房屋稅徵收細則』第四條第二項規定加重課稅．．．」，嗣被上訴
人所屬松山分處核定上開二房屋八十九年度房屋稅（課稅期間：自八十八年七月一日
起至八十九年六月三十日止）共計新臺幣三○、三九七元，上訴人不服，向被上訴人
所屬松山分處申請更正稅率，經該分處予以否准，循序提起行政訴訟，亦經原審法院
九十年度訴字第二八七三號判決駁回。茲上訴人復對原審判決提起上訴，惟核其上訴
理由狀所載，僅就原審認定事實，證據取捨之職權行使，指摘其為不當，而就原判決
究竟違背何項法令、不適用或如何適用不當之具體情事，則未詳予說明，揆之首揭說
明，即非主張原判決違背法令以為上訴理由，其上訴難謂為適法，應予駁回。
依行政訴訟法第二百四十九條第一項前段、第一百零四條、民事訴訟法第九十五條、
第七十八條，裁定如主文。
中    華    民    國    九十二      年      三        月    廿七        日
                    最 高 行 政 法 院  第 五 庭
                                審 判 長 法  官      徐  樹  海
                                         法  官      黃  璽  君
                                         法  官      鄭  淑  貞
                                         法  官      林  家  惠
                                         法  官      林  茂  權
右  正  本  證  明  與  原  本  無  異
                                         法院書記官  陳  盛  信
中    華    民    國    九十二      年      三        月    二十七      日


司法院資訊處製作；財團法人民間司法改革基金會備份。
